---
title: "R Notebook"
output: html_notebook
---

# 基于LM的教育动态预测模型

```{r}
data<-read.csv("education.csv")
#有一个国家名字是乱码 避免一会的报错
Sys.setlocale("LC_CTYPE", "Chinese_China.936")
```

## 数据查看

考虑到数据从现实中来，必然存在一些统计或填写的错误。在本数据中，主要表现为统计结果为"0"的数据。那么首先统计每一行和每一列（除了第一列之外）中为0的数据个数。

```{r}
#统计每一行
library(ggplot2)
#剔除country列以及要研究的两列
p_data <- data[, -1]
p_data <- sapply(p_data, as.numeric)
p_data[is.na(p_data)] <- 0
row_zeros_count <- apply(p_data, 1, function(row) sum(row == 0))
plot_data <- data.frame(Country = rownames(data), ZeroCount = row_zeros_count)
ggplot(plot_data, aes(x = Country, y = ZeroCount, fill = ZeroCount)) +
  geom_bar(stat = "identity") +
  scale_fill_gradient(low = "blue", high = "red") +  # 使用渐变色
  labs(title = "Number of Zeros in Each Country", x = "Country", y = "Number of Zeros") +
  theme(axis.text.x = element_text(angle = 90, hjust = 1))
#打印平均每一行为0的数量
print(sum(row_zeros_count)/length(row_zeros_count))
```

```{r}
#查看每一列
column_zeros_count <- colSums(p_data == 0)
plot_data <- data.frame(Column = names(column_zeros_count), ZeroCount = column_zeros_count)
ggplot(plot_data, aes(x = Column, y = ZeroCount, fill = ZeroCount)) +
  geom_bar(stat = "identity") +
  scale_fill_gradient(low = "blue", high = "red") +  # 使用渐变色
  labs(title = "Number of Zeros in Each Column", x = "Column", y = "Number of Zeros") +
  theme(axis.text.x = element_text(angle = 90, hjust = 1)) 
#打印平均每一列为0的数量
print(sum(column_zeros_count)/length(column_zeros_count))
```

## 影响因素相关性分析

可以看到为0的数据还是相当多的，无论是每一行或者是每一列，这个比例都接近于50%，那么这就涉及到这些"0"数据的预处理。我们首先计算每一列除了为0的数据之外的平均值，并将这些平均值给到为0的数据之后，进行变量的相关性分析。

```{r}
#计算平均值
avg<-apply(p_data,2,function(x)mean(x[x!=0]))
#根据列对应赋值
data_fill<-p_data
for(i in 1:ncol(data_fill)){
  data_fill[data_fill[,i]==0,i]<-avg[i]
}
```

因为我们主要研究Gross_Tertiary_Education_Enrollment和 Unemployment_Rate，所以只对这两个变量做分析

```{r}
#先看看Gross_Tertiary_Education_Enrollment
cor_matrix<-cor(data_fill)
edu_correlation<-cor_matrix["Gross_Tertiary_Education_Enrollment", ]

#变成dataframe好画图
edu_correlation_frame <- data.frame(Variable = names(edu_correlation), Correlation = edu_correlation)

# 移除目标变量自身的相关性
edu_correlation_frame <- edu_correlation_frame[edu_correlation_frame$Variable != "Gross_Tertiary_Education_Enrollment", ]

library(ggplot2)
ggplot(edu_correlation_frame, aes(x = Variable, y = Correlation, fill = Correlation)) +
  geom_bar(stat = "identity") +
  scale_fill_gradient2(low = "blue", high = "red", mid = "white", midpoint = 0) +
  theme_minimal() +
  theme(axis.text.x = element_text(angle = 45, hjust = 1)) +
  labs(title = "Correlation with Education", x = "Variable", y = "Correlation")

```

```{r}
#再看Unemployment_Rate
une_correlation<-cor_matrix["Unemployment_Rate", ]

#变成dataframe好画图
une_correlation_frame <- data.frame(Variable = names(une_correlation), Correlation = une_correlation)

# 移除目标变量自身的相关性
une_correlation_frame <- une_correlation_frame[une_correlation_frame$Variable != "Unemployment_Rate", ]

library(ggplot2)
ggplot(une_correlation_frame, aes(x = Variable, y = Correlation, fill = Correlation)) +
  geom_bar(stat = "identity") +
  scale_fill_gradient2(low = "blue", high = "red", mid = "white", midpoint = 0) +
  theme_minimal() +
  theme(axis.text.x = element_text(angle = 45, hjust = 1)) +
  labs(title = "Correlation with Unemployment_Rate", x = "Variable", y = "Correlation")
```

## 数据预处理

根据相关性矩阵，我们发现在高校入学率中，相关性普遍较高；而在失业率中，相关性普遍较低。因此，我们根据这一不同的情况，设置不同的筛选门槛。针对高校入学率，将门槛设置为0.1，而针对失业率将门槛设置为0.05。

同时，数据预处理还包括将为0值的数据替换成该列的平均值。

最后，留意到数据的经纬度实际上没有给出东西和南北的属性，只给出了绝对值。在这种情况下，考虑到经济研究中常常提到的"东西方国家"和"南北国家"概念，我们决定只考虑纬度因素（因为南半球高纬度国家比较少），而忽略经度。

```{r}
#针对une(Unemployment)，门槛设置为0.05
significant_vars_une <- names(which(abs(une_correlation) >= 0.05))
#针对edu(Gross_Tertiary_Education_Enrollment)，门槛设置为0.1
significant_vars_edu <- names(which(abs(edu_correlation) >= 0.1))
```

```{r}
#去除经度，保留纬度
# if (!"Latitude" %in% significant_vars_une) {
#     significant_vars_une <- c(significant_vars_une, "Latitude")
# }
# significant_vars_une <- significant_vars_une[significant_vars_une != "Longitude"]
# 
# if (!"Latitude" %in% significant_vars_edu) {
#     significant_vars_edu <- c(significant_vars_edu, "Latitude")
# }
# significant_vars_edu <- significant_vars_edu[significant_vars_edu != "Longitude"]


significant_vars_une <- union(significant_vars_une, c("Latitude", "Longitude"))
significant_vars_edu <- union(significant_vars_edu, c("Latitude", "Longitude"))


#筛选用的是填充过的data_fill，而不是原始数据data
data_significant_une <- as.data.frame(data_fill[, significant_vars_une])
data_significant_edu <- as.data.frame(data_fill[, significant_vars_edu])
```

## LM拟合

用LM分别拟合以上两个dataframe的数据

```{r}
#失业率模型
une_model<-lm(Unemployment_Rate ~ .,data=as.data.frame(data_significant_une))
summary(une_model)
```

```{r}
#高校入学率模型
edu_model<-lm(Gross_Tertiary_Education_Enrollment ~ .,data=as.data.frame(data_significant_edu))
summary(edu_model)
```

## 模型优化

留意到une_model的两个R方数据都非常差，考虑对其进行AIC优化。

```{r}
#针对une模型优化
une_model_forward <- step(une_model, direction = "forward",trace=0)
summary(une_model_forward)
une_model_backward <- step(une_model, direction = "backward",trace=0)
summary(une_model_backward)
```

```{r}
#针对edu模型优化
edu_model_forward <- step(edu_model, direction = "forward",trace=0)
summary(edu_model_forward)
edu_model_backward <- step(edu_model, direction = "backward",trace=0)
summary(edu_model_backward)
```

利用AIC的backward进行优化之后，两个模型的R方都获得了提升。下面根据两个模型优化后的backward模型进行权重可视化：

```{r}
#针对
library(ggplot2)
coefficients <- coef(edu_model_backward)
coefficients_df <- data.frame(
  Term = names(coefficients)[-1],
  Estimate = coefficients[-1]
)
coefficients_df <- coefficients_df[order(-abs(coefficients_df$Estimate)),]

ggplot(coefficients_df, aes(x = Term, y = Estimate, fill = Estimate)) +
  geom_bar(stat = "identity") +
  scale_fill_gradient2(low = "blue", high = "red", mid = "white", midpoint = 0) +
  coord_flip() +  # 翻转坐标轴，使得条形图水平显示
  theme_minimal() +
  labs(title = "Model Coefficients", x = "Coefficient Value", y = "Term")
```

```{r}
coefficients <- coef(une_model_backward)
coefficients_df <- data.frame(
  Term = names(coefficients)[-1],
  Estimate = coefficients[-1]
)
coefficients_df <- coefficients_df[order(-abs(coefficients_df$Estimate)),]
ggplot(coefficients_df, aes(x = Term, y = Estimate, fill = Estimate)) +
  geom_bar(stat = "identity") +
  scale_fill_gradient2(low = "blue", high = "red", mid = "white", midpoint = 0) +
  coord_flip() +  # 翻转坐标轴，使得条形图水平显示
  theme_minimal() +
  labs(title = "Model Coefficients", x = "Coefficient Value", y = "Term")

```
